【裁判字號】    90,易,2179
【裁判日期】    901129
【裁判案由】    侵占
【裁判全文】
臺灣臺南地方法院刑事判決                          九十年度易字第二一七九號
    公  訴  人  臺灣台南地方法院檢察署檢察官
    被      告  甲○○
右列被告因侵占案件，經檢察官提起公訴（九十年度偵字第一○九五八號），本院判
決如左：
    主  文
甲○○連續意圖為自己不法之所有，而侵占對於業務上所持有之物，處有期徒刑捌月
。緩刑參年。
    事  實
一、甲○○民國八十九年十二月五日起任職乙○○○股份有限公司（以下簡稱侯氏公
    司），擔任汽車銷貨業務員，負責汽車銷售及收取購車款項之轉繳等業務，竟意
    圖為自己不法之所有，並基於概括犯意，連續自九十年三月七日起迄同年月四月
    間止，將附表所示其銷售與客戶陳雅玲等之價款侵占入己，計達新台幣（下同）
    十五萬九千一百三十八元。
二、案經侯氏公司訴請台灣台南地方法院檢察署檢察官偵查起訴。
    理  由
一、訊據被告甲○○對前開犯罪事實坦承不諱，核與侯氏公司告訴代理人柯長榮指述
    之情節相符，並有配件按裝類別表二紙、訂購合約書及汽車保險要保書各二紙及
    證人陳敏政出具之切結書附卷可稽。至被告辯稱伊有三萬五千元之獎金未請領，
    應可扣除侵占之金額，唯被告無法提出證明，且經告訴人否認，此部份無法為被
    告有利之證明，又縱上情屬實，亦為被告犯罪後清償之問題，與其犯罪之成立無
    涉。本件事證已臻明確，被告犯行洵堪認定。
二、被告執行銷售及收款業務，竟藉此侵占因執行業務所收取之貨款，核所為係犯刑
    法第三百三十六條第二項之業務侵占罪。其先後分別多次侵占犯行，時間緊接，
    犯罪構成要件相同，顯均係基於概括之犯意反覆為之，應依連續犯之規定論以一
    罪並加重其刑。爰審酌被告素行、犯罪之動機、目的、手段、所生侵害之金額尚
    屬輕微及犯後態度良好並已清償二萬元等一切情狀，量處如主文所示之刑，以資
    懲儆。又被告前未曾受有期徒刑以上刑之宣告，有台灣高等法院被告全國前案紀
    錄表在卷可憑，其經此教訓後，應知所警惕，信無再犯之虞，本院因認所宣告之
    刑以暫不執行為適當，併諭知緩刑三年，以勵自新。
據上論斷，應依刑事訴訟法第二百九十九條第一項前段、刑法第五十六條、第三百三
十六條第二項、第七十四條第一款、罰金罰鍰提高標準條例第一條前段，判決如主文
。
中    華    民    國      九十      年      十一      月    二十九      日
                              臺灣臺南地方法院刑事第三庭
                                        法  官  蔡 奇 秀
右正本證明與原本無異
如不服本判決應於送達後十日內向本院提出上訴狀
        書記官  尹 之 玲
中    華    民    國      九十      年      十一      月    二十九      日
附錄本案論罪科刑法條全文：
    第三百三十六條第二項：對於業務上所持有之物，犯前條第一項之罪者，處六月
                          上、五年以下有期徒刑，得併科三千元以下罰金。


司法院資訊處製作；財團法人民間司法改革基金會備份。
